# 商誉

提问人：leon007 时间：2013-11-05 19:05:13
请教，对于楼主关于商誉的折算如何确定，请明示

回答人：chenyiwei
外币报表折算时，对于境外经营的子公司报表上原有的商誉应按现行汇率折算；对于合并报表层面就境外子公司所确认的商誉，应根据购买对价减去按购买日即期汇率折算的被购买方于购买日的净资产公允价值计算。